# 信用贷款支持工具（央行给银行发的无息借款）的同业息差如何记账

提问人：审 完跑路 时间：2022-01-17 23:18:07
救命啊
央行发的信用贷款支持工具，实际上是给银行一个无息借款。
经理喊我用这个无息借款的本金按照同业借款的平均利率算了一个息差，把这个息差借利息支出，贷其他收益。
做法非常合理，但是客户非常困惑要求给依据。
有无相关的文讲应该的账务处理呢？

回答人：chenyiwei
这种支持工具实际上就是一个固定比率的贴息（如1%），虽然形式上似乎是衍生工具，但实际上其价值并无波动性，就是根据向小微企业等特定主体发放的贷款余额的一定比例给予的补贴，因此直接作为政府补助处理，